【裁判字號】    98,重訴,93
【裁判日期】    980730
【裁判案由】    損害賠償
【裁判全文】
臺灣臺北地方法院民事判決              98年度重訴字第93號
原      告  海伸有限公司
                      3號
法定代理人  甲○○
訴訟代理人  楊進興律師
被      告  賓特立實業股份有限公司
法定代理人  張志維
訴訟代理人  逄紹峰律師
上列當事人間損害賠償事件，本院於民國98年7月2日言詞辯論終
結，判決如下：
    主  文
原告之訴及假執行之聲請均駁回。
訴訟費用由原告負擔。
    事  實  及  理  由
壹、原告起訴主張：
一、兩造民國94年9月間即簽訂合作開發生產協定，原告於94年9
    月16日電匯股款給被告，94年11月機器由德國空運進口，94
    年12月德國STOLL廠和代理商中大派工程師到被告安裝及試
    機，試機時，被告即提供全套Bauerfeind原廠樣品、目錄和
    規格，交被告打樣和量產，依協議正式生產，織片全數售予
    被告二次加工。95年2月開始試產。被告派張志維及另一人
    、原告派趙文綺到中國上海和德國REUTLINGEN STOLL廠受訓
    2個月。94年7月被告已故董事長張永國和原告董事長甲○○
    議定STOLL產品之合作開發生產方案和進程。95年3月張故董
    事長去世後，由張志維接任董事長職務。兩造於96年12月1
    日重新確認補簽署「合作開發生產合約暨投資協定」（下稱
    系爭投資協定）及「合作開發生產合約暨保密條款」（下稱
    系爭保密條款），內附STOLL產品成本計算公式。被告在96
    年2 月27日給客戶BSN的成本分析和96年3月27日給客戶OTTO
    BUCK的成本分析，都採用此公式計算成本。可証被告在96
    年12月1日簽約前，已知道有該「投資協定」和「投資協定
    附約」存在。至於「STOLL產品成本計算公式2008.6.15修訂
    版」，是97年6月15日原告帶STOLL工程師Mr. Amin和代理商
    中大設計工程師蘇小姐到賓特立工廠時，討論出來的新計算
    公式。兩份計算公式並無差異，只將加工損耗由10%降為5%
    ，投資報酬由30%提高到40%。97年7月15日應被告張志維之
    召集，在賓特立工廠舉行會議，被告當埸宣告：決定放棄生
    產管理，願意移轉給海伸公司，繼續經營。後來被告反悔，
    不履行承諾，修訂的新計算公式當然無效，仍維持原投資協
    定的條款。兩造共同合作開發、生產產品，投資項目為橫編
    織造、專業醫療護具及其相關產品。投資購買機器設備為德
    國STOLL製Flatting Knitting Machiine及其相關周邊設備
    ，投資金額第一期共投資新台幣（下同）420萬元，股份分
    配：投資人即原告投資36％，供應商即被告投資64％。依合
    約第9條規定：供應商負責生產，織片全數售予投資人，售
    價依雙方協議之STOLL產品成本計算公式訂定之。投資人負
    責銷售，包含二次加工和產品拓銷，所接訂單必須優先交給
    供應商生產。又第10條約定：供應商及其相關關係人必須提
    供一切必要之協助和支持，盡可能配合和執行投資人所交付
    之所有工作，包括產品報價、製作樣品、客戶訂單、品質要
    求、客戶期限和安全資料…等，供應商必須嚴格遵守與投資
    人所簽訂之合作開發生產合約暨保密條款。投資人及其相關
    關係人必須提供一切必要之協助和支援，儘可能應付和滿足
    供應商開發產品所需之資訊、文件、規格、樣品和訂單，以
    及有關市場、材料、研發、設備之相關資訊和文件。第11條
    約定：若任何一方違反前面所提之任何一個條款，就必須負
    起相關的法律責任，並負所有的損害賠償責任。第13條約定
    ：所有投資協定必須經由書面的增定、刪減和修改，任何口
    語的協定均不予承認。依照合約，只要原告將訂單內容給被
    告，被告就必須生產，沒有決定是否接單的自由。第14條約
    定：任何關於此協定的爭議，皆適用於臺灣的法律，所有爭
    議必須依據臺灣的司法程序來裁定，並以投資人所在地之法
    院為訴訟法院。保密條款第3條約定：供應商及其相關關係
    人，應盡可能的利用任何可得的文件和資訊，將理論與實際
    的操作結合，達成共識，依照進度，在預定的期限內完成產
    品的開發或生產。由此可見，原告交付被告的所有打樣通知
    ，打樣訂單，通知函，跟催告函，工作計劃表，採購單等，
    都是正式的、有效的訂單，被告無任何理由和藉口，可以拖
    延和拒絕。
二、被告違反合約之情形如下：原告於95年6月10日首次提供正
    式、有效、書面醫療護具訂單給被告，其後於96年2月4日打
    樣通知，96年5月30日工作時間表，97年1月23日工作時間表
    ，97年1月23日打樣訂單，97年4月30日STOLL生產計劃表，
    從97年2月26日到97年7月23日共10封代表性書面訂單和跟催
    告函，這些文件可以証明，從95年6月10日起，原告即不斷
    提供被告客戶訂單，要求打樣，催促交貨。並於95年8月至9
    7年5月共帶7個以上國際知名大廠到被告公司洽談訂單，如
    Ofa、Otto、Bock、BSN、Camp、Ami等，並已談妥訂單計畫
    ，簽署保密條款。又提供14個以上國內外客戶簽訂長期訂單
    ，要求被告打樣和量產，如Dr.Med、Schaper、E-life、吉
    博（售維康連鎖店），原告已催促被告依照生產計畫表，安
    排製令排程，限期打樣，準時交貨。訂單之單價依STOLL產
    品成本計算公式訂定之，亦即，訂單單價根據量產時的紗價
    和生產時間訂定，被告量產時，提供正確資料後，才能核算
    單價。事實上，被告在95年11月24日、96年2月27日、96年3
    月28日和97年7月3日均依此計算公式，計算加工成本，報加
    工費給原告及原告客戶。被告自95年6月15日至97年7月15日
    止從未提到沒有訂單及單價太低，更未表示不交打樣和訂單
    的任何理由，顯然是被告怠惰經營，故意延誤，存心違約。
    97年6月15日、16日兩天，原告自付費用，敦請STOLL和中大
    工程師，原告4位員工到被告協助張志維更新、保養和維修
    機器和軟體、調整、打樣，如果不是被告工作怠惰、延誤交
    期，傷害太多客戶和廠商，原告會浪費這麼多時間和金錢嗎
    ？被告於97年7月22日首次以書面正式提到原料上漲，成本
    提高，要求成本計算方式作合理的調整，但這些提議必須於
    管理會議中提案討論和議決，且必須經由書面的增定、刪減
    和修改，任何口語協定，單方片面提議均不予承認。因此，
    在原告未書面正式簽認同意前，被告仍要履行合約的責任和
    義務，不得假借任何理由，延誤或拒絕生產和交貨。被告未
    履行合約，依原告所提供之訂單生產產品，以供原告二次加
    工及銷售，造成原告之損害，被告自應負損害賠償責任。被
    告違反「合作開發生產合約暨投資協定」第9條、第10條及
    「合作開發生產合約暨保密條款」第3條之約定，茲請求損
    害賠償之項目如下：(一)應得利益316萬3,972元。設備攤還，
    二年24期攤還投資款項145萬元；投資報酬，依合約所附成
    本計算公式，40％利潤為56萬6,784元，自95年6月15日至97
    年9月15日，820日工作天，每片平均單價120元×100片×
    820日＝984萬元生產總金額，984萬元生產總金額×40％投
    資報酬率×80％生產效能×50％生產純利×36％原告股份＝
    56萬6,784元為原告應收股利；已下訂單應得利潤（二次加
    工35％利潤）114萬7,188元（12張正式訂單共13,657pcs×
    平均售價240元×35％二次加工和銷貨利潤＝114萬7,188元
    ）(二)所受損失347萬5,661元。二次加工周邊設備129萬4,661
    元；二次加工模具治具218萬1,000元。合計請求損害賠償總
    額為663萬9,633元。
三、聲明：(一)被告應給付原告663萬9,633元及自起訴狀繕本送達
    翌日起至清償日止，按週年利率5%計算之利息。(二)願供擔保
    ，請准宣告假執行。
貳、被告答辯：
一、被告於94年間因受原告鼓吹新產品業務，一再強調可如期回
    收，投資有利可圖，才與原告合資購買德國STOLL製FLATTIN
    G KNITTING MACHINES乙台機器，該台機器價款為9萬5仟歐
    元即新台幣383萬7,166元，原告僅出資145萬元，不足之機
    器價款240多萬及其餘配屬設備及進口費用，均先由被告墊
    付。此所以雙方簽立『合作開發生產合約暨投資協定』時，
    確認雙方已投資花費420餘萬，確認原告投資股份僅佔36 ％
    、被告投資股份佔64％，故由被告全權經營管理，而原告必
    須儘可能提供維持適當產能之訂單，原告儘可能應付、滿足
    被告開發產品所須之訂單，被告必須儘可能配合和執行「產
    品報價」「製作樣品」等，織品全數售予原告。然而，機器
    進口三年來，原告僅是以「有可能爭取訂單」而以電話或傳
    真「多次要求打樣」，被告不斷地開發、提交各種各樣之半
    成品樣品，前後已寄交半成品樣品已達600多件，所購材料
    、耗費工時工資，已逾百餘萬。然半成品送交原告後，原告
    究竟如何進行2次加工？加工後情形如何？後續向客戶報價
    售價等？客戶訂單究竟是否已交由他人量產等？均未獲原告
    坦誠告知。枯等3年，原告根本未依約交來任何一紙正式有
    效訂單，兩造合作毫無訂單量產之收益。原告為保障其「獨
    享」2次加工之「高度利益」（不願揭露接觸客戶，加工、
    銷售利益多少？），處心積慮壓低「製造半成品」售價，兩
    造合作利潤將已無多少，但因原告仍可以「獨享」「二次加
    工和銷貨利潤」之35%「高度利益」。原告堅持以「原告單
    方片面製訂」之「成本計算公式」，如人工薪資成本每日僅
    1500元，欲壓迫合作之製造廠即被告必須接受，依原告方案
    ，人工薪資低估，亦未加計電費、打樣耗材等，根本不能反
    映實際計算成本，此將嚴重減損合作利益，甚至虧損。而原
    告一手掌握獨享「二次加工和銷貨利潤」，自然可「藉此高
    度利益」貼補自己，故對於半成品售價、成本計算方案，兩
    造各有堅持，難以協商同意。原告於合作期間，已變相利用
    被告配合開發、提交各種各樣之半成品樣品，讓其先取走60
    0多件之半成品樣品，被告多次向原告反映，原告始終未依
    約提供予被告任何正式有效之量產訂單，創造雙方投資案之
    收入及維持開發產能，卻一再誆稱欺騙客人已下單，嗣後會
    下正式之採購單於被告云云，空話一場。原告之採購單「未
    簽名」、「未有單價、總價記載」、「未經協商即自訂7 天
    內之交期」，甚至「未有付款方法、條件」，根本就非「正
    式採購單」，被告於當日即傳真通知表示「無法接受」。投
    資協定』第9條、第10條約定，是原告所接訂單必須先交給
    被告，被告儘可能配合和執行，原告始終未依約提供被告「
    任何正式有效之量產訂單」，將「打樣、通知函、跟催函、
    工作計劃表」，都稱為正式有效之量產訂單云云，乃片面之
    詞，不符約定，顯無可採。
二、兩造於95年12月1日簽訂「合作開發生產合約暨投資協定」
    該協定，關於「STOLL產品成本計算公式」，因當時尚無任
    何正式訂單生產，成本材料製造數量等無法正確評估，雙方
    無法完整討論簽名同意該織片售價計算公式各細部內容，故
    當時簽訂協定時，協定合約中並無此「STOLL產品成本計算
    公式」作為「合約附件」。兩造亦從未討論或同意「STOLL
    產品成本計算公式」作為「投資協定」之「附約」。其後因
    織片售價計算中人工成本、電價等計算，雙方意見不同，故
   「STOLL產品成本計算公式」，雙方遲未能達成協議同意。被
    告亦否認就「STOLL產品成本計算公式」雙方已達成協議同
    意。原告起訴狀「投資協定」後所附之「投資協定附約」「
    STOLL產品成本計算公式」「製表：海伸20007.12.1」「修
    訂：海伸2008.06.15」，乃純屬「原告海伸公司單方事後添
    加所製」，其上無任何人簽名，故意置於證物「簽名協定」
    後，意圖造成混淆，被告否認此「投資協定附約」「STOLL
    產品成本計算公式」為真實。原告指稱「被告在2007年2月2
    7日給客戶BSN的成本分析和2007年3月27日給客戶OTTOBUCK
    的成本分析，都採用此公式計算成本」云云，惟查，此乃「
    簽約前9個月」當時產品售價成本分析只是初步概算，亦與
    其後所謂「2007年12月1日簽約後，須另行協議」「STOLL產
    品成本計算公式」無涉，衡之日期（相隔9個月）、內容（
    無損耗等），甚至於「其上」原告有不同意見（機器分擔費
    ？月產量？），原告亦自承「STOLL產品成本計算公式」為
    原告單方所製表、修訂，被告亦不同意，益證雙方未就成本
    計算完成協議。被告曾對原告單方片面製訂之「成本計算公
    式」表示有意見，但原告未有任何回應，雖然原告3年內始
    終未下訂單，尚非迫在眉睫，但兩造如真要繼續合作，就應
    該彼此遵重、開誠佈公，被告基於保護雙方投資利益，乃於
    97年7月21日傳真所研擬之「成本分析」計算，希望能與原
    告真誠討論，協議真實反應成本，被告確有誠意合作，根本
    無敷衍拖延、推拖卸責之心態，否則被告何以要大費周章、
    耗時研擬「成本分析」？奈何原告置之不理，甚至於數天後
    即於97年7月25日為了「卸責」，反而傳真上述「未簽名」
    、「未有單價、總價記載」、「未經協商即自訂7天內之交
    期」、「未有付款方法、條件」之「空白無效之非正式之採
    購單」。原告僅曾經於裝機後，將其於市場上所購買Bauerf
    ein之現貨產品交給被告，希望被告能自行參考練習試機，
    何來「提供全套Bauerfeind原廠樣品、目錄和規格」？
三、被告委託律師發函通知被告進行「合夥財產之分析」，雙方
    應依「出資持股比例」以「一次現金購買補足」（僅以購買
    機器乙台金額383萬7,166及抵台進口報關、運費等12萬7,86
    9元，2項共計396萬5,035作為範圍基準，於扣除原告先前匯
    款金額新台幣145萬元，再補足差額，由原告以一次現金251
    萬5,035元價購之，機器乙台則交由原告）之方式解決，或
    者由被告現金一次支付原告新台幣145萬元，原告退股後全
    數取回其94年9月16日之匯款金額，機器乙台及現場所有折
    舊配屬設備，則由被告自行處理，完成合夥財產之分析。詎
    原告不同意，提出「以6折低價、分12期付款」價購機器方
    案，被告乃建議「如堅持6折，由被告賓特立公司一次現金
    交易付清」，詎原告又不同意，委發律師函表示「以機器及
    電腦設備合計389萬7,166元為範圍，按被告出資比例，再以
    6折計，願以149萬6,511元價購」，被告認為原告之「合夥
    財產之分析」方案，未盡公平，有關機器抵台進口報關、運
    費等12萬7,869元均未計入，另有關原告要求打樣所致合夥
    巨額損失，原告亦未表示如何解決負擔，被告實難接受。基
    於相對公平性，被告亦比照提出「以機器及電腦設備合計38
    9萬7,166元為範圍，按原告出資比例，再6折計，願以84萬1
    ,788 元價購」之方案，且一次現金交易付清（無須分12 期
    ），甚至再度提出原告取回全部匯款等同退股之合夥財產分
    析之2種方案。原告所稱「購置二次加工週邊設備（置放海
    伸工廠），開發二次加工模具治具（置放協力廠原隆和喬新
    工廠）」，係原告內部文件，無法證明係為STOLL機器產品
    所購置「二次加工週邊設備」。亦無1.2噸矽膠原料、200 0
    碼純棉毛巾布和2000碼粘扣絨布之證明？原告既稱「保留法
    律請求權，在日後訴訟「合夥財產分析方案」時，與商譽損
    失和業務拓展費用，一併向被告請求損害賠償」，顯與本案
    無涉。
四、聲明：(一)原告之訴駁回。(二)如受不利之判決，願供擔保免為
    假執行。
、不爭執事項：
一、兩造於94年合作出資新台幣383萬7,166元（即9萬5仟歐元）
    購買德國STOLL製FLATTING KNITTING MACHINES乙台，原告
    於94年9月16日匯款新台幣145萬元，其餘機器價款金額及運
    費、通關等費用及購置配屬設備等，則均由被告支付。
二、兩造於96年12月1日補簽署「合作開發生產合約暨投資協定
    」及「合作開發生產合約暨保密條款」，確認雙方已投資花
    費420餘萬，確認原告投資股份佔36％、被告投資股份佔64
    ％（本院卷第7-15頁）。
肆、兩造爭執事項及本院得心證之理由：
一、本件原告主張兩造於96年12月1日簽署之「合作開發生產合
    約暨投資協定」及「合作開發生產合約暨保密條款」，內附
    STOLL產品成本計算公式，依照合約，只要原告將訂單內容
    給被告，被告就必須生產，沒有決定是否接單的自由。且原
    告自95年6月10日起即不斷提供正式、有效、訂單給被告，
    要求打樣，催促交貨，被告均置之不理，爰依系爭協定第9
    條、第10條及系爭保密條款第3條之約定，請求被告賠償應
    得利益316萬3,972元及所受損失347萬5,661元，合計663 萬
    9,633元等語。惟為被告所否認，並辯稱：合約中並無此「S
    TOLL產品成本計算公式」作為「合約附件」，雙方遲未能達
    成協議同意「STOLL產品成本計算公式」，且原告始終未依
    約提供被告「任何正式有效之量產訂單」，原告將「打樣、
    通知函、跟催函、工作計劃表」稱為正式有效之量產訂單，
    不符約定等語置辯。是本件主要爭點應為：(一)兩造於96年12
    月1日簽署之「合作開發生產合約暨投資協定」及「合作開
    發生產合約暨保密條款」，是否附有STOLL產品成本計算公
    式？(二)原告是否曾交給被告正式的、有效的訂單，被告有無
    決定接單的權利？茲分述如下：
(一)、兩造於96年12月1日簽署之「合作開發生產合約暨投資協定
    」及「合作開發生產合約暨保密條款」，是否附有STOLL產
    品成本計算公式？
    按當事人主張有利於己之事實者，就其事實有舉證之責任，
    民事訴訟法第277條前段定有明文。查，兩造於96年12月1日
    簽署之「合作開發生產合約暨投資協定」（本院卷第7-9頁
    ），共有3頁。條文16條，被告為供應商，原告為投資人，
    兩造法定代理人於第3頁簽名。而系爭投資協定第9條約定：
    供應商負責生產，織片全數售予投資人，售價依雙方協議之
    「STOLL產品成本計算公式」，僅記載依協議之「STOLL產品
    成本計算公式」，並非記載以「STOLL產品成本計算公式」
    為附件，是尚難僅以原告提出之系爭投資協定後之「STOLL
    產品成本計算公式」，即認為「STOLL產品成本計算公式」
    為系爭投資協定之附件。又原告提出之投資協定附約STOLL
    產品成本計算公式二份，附於上開協定之後，僅單純為計算
    公式，其上並無兩造之任何手寫文字、簽署或用印，其中第
    二份「STOLL產品成本計算公式」，更記載「海伸：2007.12
    .1、修訂：海伸2008.6.15」，僅為一方所製作及修訂，並
    無被告之簽署，與系爭投資協定第9條約定「STOLL產品成本
    計算公式」須經兩造協議之約定，尚有不符，自難認該二份
    公式業經兩造協議同意。此外，被告亦否認「STOLL產品成
    本計算公式」於簽約時即已存在，為系爭投資協定之附件，
    故難僅依原告提出之系爭協定及其後之「STOLL產品成本計
    算公式」，即認「STOLL產品成本計算公式」為系爭投資協
    定之附件。又「合作開發生產合約暨保密條款」（本院卷第
    12-15頁），並無「STOLL產品成本計算公式」之記載。至於
    原告主張被告在96年2月27日給客戶BSN的成本分析（本院卷
    第151-152頁）和96年3月27日給客戶OTTO BUCK的成本分析
    （本院卷第153-154頁），都採用此公式計算成本云云。惟
    上開二成本分析為被告於96年2、3月間所出具，與兩造簽署
    系爭投資協定之日期96年12月1日，相距9個月以上，被告出
    具成本分析之時尚無該公式之存在，且與系爭投資協定第9
    條約定兩造須另行協議「STOLL產品成本計算公式」有間，
    自難以被告出具之上開二成本分析認為兩造間已達成「STOL
    L產品成本計算公式」之協議。是本件尚難依原告提出之「
    合作開發生產合約暨投資協定」後附「STOLL產品成本計算
    公式」及「合作開發生產合約暨保密條款」，遽認「STOLL
    產品成本計算公式」為系爭投資協定之附件。
(二)、原告是否曾交給被告正式的、有效的訂單，被告有無決定接
    單的權利？
 1、查，依系爭投資協定第9條約定：供應商負責生產，織片全
    數售予投資人，售價依雙方協議之STOLL產品成本計算公式
    訂定之。投資人負責銷售，包含二次加工和產品拓銷，所接
    訂單必須優先交給供應商生產；第10條約定：供應商及其相
    關關係人必須提供一切必要之協助和支持，盡可能配合和執
    行投資人所交付之所有工作，包括產品報價、製作樣品、客
    戶訂單、品質要求、客戶期限和安全資料…等，供應商必須
    嚴格遵守與投資人所簽訂之合作開發生產合約暨保密條款。
    投資人及其相關關係人必須提供一切必要之協助和支援，儘
    可能應付和滿足供應商開發產品所需之資訊、文件、規格、
    樣品和訂單，以及有關市場、材料、研發、設備之相關資訊
    和文件；又系爭保密條款第3條約定：供應商及其相關關係
    人，應盡可能的利用任何可得的文件和資訊，將理論與實際
    的操作結合，達成共識，依照進度，在預定的期限內完成產
    品的開發或生產。綜合上述兩造之約定，兩造間固應盡可能
    配合、滿足對方，被告盡可能配合和執行原告所交付之所有
    工作，原告必須將訂單優先交給被告，被告盡可能將理論與
    實際的操作結合，依照進度，在預定的期限內完成產品的開
    發或生產，惟均無被告必須無條件同意接受原告訂單要求之
    約定。且依商業上交易常態而言，除非另有約定，供應（製
    造）商是否接受訂單，須依其成本、產能、能否如期交貨等
    等條件而決定，並非必然接受訂單之要求，況原告與被告為
    二獨立之公司，各自能獨立行使權利負擔義務，彼此間僅有
    互相合作（合夥）經營業務以求共同利潤之關係，兩造間亦
    無原告交付訂單，被告即必須接受之約定，是原告主張依系
    爭投資協定及保密條款，被告交付之訂單，原告必須接受，
    不得拒絕云云，與兩造之約定不符，難以採信。
 2、又原告主張「2006.6.10醫療護具訂單，2007.2.4打樣訂單
    、2007.5.30工作時間表、2008.1.23工作時間表、2008.1.2
    3 打樣訂單、2008.4.30 STOLL生產計算表、2008.7.25和這
    些工作單或採購」（本院卷第177-189頁），均為正式的、
    有效的訂單云云，然查，2006.6.10醫療護具僅有醫療護具
    及各項數量，並無訂購廠商、接單廠商、貨品單價、出貨地
    點、交貨日期等等有關訂購貨物時應具備之必要之點；2007
    .2.4 打樣訂單載明打樣過程及需等客戶確認後再開模生產
    等字樣，亦僅屬樣品之要求，而非正式確認之訂單；2007.5
    .30 工作時間表、2008.1.23工作時間表、2008.1.23打樣訂
    單、2008.4.30 STOLL生產計算表等，亦均欠缺訂購廠商、
    接單廠商、貨品單價、出貨地點、交貨日期等等有關訂購貨
    物時應具備之必要之點，亦難認原告提出之上開文件為正式
    、有效的訂單。況原告自2008年7月26日到2008年7月23日間
    10封傳真書面，亦僅記載STOLL機台處理的樣品，請被告依
    下列順序進行、STOLL機器的護具客人已經下單，原告會下
    正式的採購單，催促被告交付產品之確認樣等語，亦均無貨
    品單價、出貨地點、交貨日期等等有關訂購貨物時應具備之
    必要之點，尚難以原告提出之上開文件，認為原告已交付被
    告正式、有效的訂單。至於原告提出之2008年7月25日及200
    8年7月31日之採購單（本院卷第219-221頁），固有產品名
    稱、數量等記載，惟單價之記載均為０，金額亦均為０，亦
    與貨物買賣價金為必要之點不符，況如上所述，被告對於原
    告之訂單，並非必須接受無拒絕之權利，而被告於同日即已
    回覆原告產品價格必須以被告最後報價為準，並作修改，交
    貨日期必須依被告評估，給予適當的交貨日期（本院卷第22
    3頁），亦難認被告已同意原告之訂單要求。此外，原告復
    未提出其他可認為符合買賣交易必備之點之正式有效訂單，
    是原告主張其已曾交給被告正式的、有效的訂單，被告無權
    拒絕生產等語，不足採信。
二、綜上所述，原告主張其已正式下單給被告，被告不得拒絕生
    產，被告違反「合作開發生產合約暨投資協定」第9條、第
    10條及「合作開發生產合約暨保密條款」第3條之約定等語
    ，尚屬無據，不可採信。從而，原告請求被告賠償其所失利
    益316萬3,972元及所受損失347萬5,661元，合計663萬9,633
    元及自起訴狀繕本送達翌日起至清償日止，按週年利率5%計
    算之利息，為無理由，應予駁回。而原告之訴既經駁回，其
    假執行之聲請亦失所附麗，應併予駁回。
三、本件事證已臻明確，兩造其餘攻擊防禦方法及未經本院援用
    之證據，核與判決之結果不生影響，爰不予逐一論駁，併此
    敘明。
伍、結論：原告之訴為無理由，依民事訴訟法第78條判決如主文
    。
中    華    民    國    98    年    7     月    30    日
                  民事第一庭    法  官  楊晉佳
以上正本係照原本作成。
如對本判決上訴，須於判決送達後20日內向本院提出上訴狀。
中    華    民    國    98    年    7     月    30    日
                                書記官  蘇炫綺


司法院資訊處製作；財團法人民間司法改革基金會備份。
